cs: Dům a zahrada > Kuchyně a jídelny > Nádobí na vaření a pečení > Kuchyňské nádobí – příslušenství > Tlakové a zavařovací hrnce – příslušenství: Oddělovače pokrmů; Těsnění nádoby na prach; Kliky; Vnitřní nádoby tlakových hrnců; Rošty a podložky do tlakových hrnců; Časovače pro tlakové hrnce; Ventily
nb: Hjem og hage > Kjøkken og spiserom > Matlagnings- og bakeutstyr > Tilbehør til matlagning > Tilbehør til trykkokere og -bokser: Matdelere; Pakninger; Håndtak; Innergryter til trykkoker; Stativer og beskyttere til trykkoker; Tidtakere for trykkokere; Ventiler
nl: Huis en tuin > Keuken en eetkamer > Kookgerei en bakvormen > Kookaccessoires > Accessoires voor snelkookpannen en weckketels: Voedselverdelers; Pakkingen; Handvatten; Binnenpannen voor snelkookpannen; Rekken en onderzetters voor snelkookpannen; Wekkers voor snelkookpannen; Kleppen
vi: Nhà và vườn > Phòng bếp và phòng ăn > Dụng cụ nấu và nướng > Dụng cụ nấu nướng > Phụ kiện nồi áp suất: Dụng cụ chia thức ăn; Vòng đệm; Tay cầm; Lòng nồi áp suất; Vỉ hấp và chân đế chịu nhiệt nồi áp suất; Đồng hồ hẹn giờ nồi áp suất; Van
ro-RO: Casă și grădină > Bucătărie și sufragerie > Articole pentru gătit și copt > Accesorii pentru gătit > Accesorii pentru oale sub presiune și oale pentru conserve: Separatoare pentru alimente; Garnituri; Mânere; Vase interioare pentru oale sub presiune; Suporturi și grătare pentru oale sub presiune; Temporizatoare pentru oale sub presiune; Supape
bg-BG: Дом и градина > Кухня и трапезария > Съдове за готвене и печене > Аксесоари за готварски съдове > Аксесоари за тенджера под налягане и консерви: Разделители за храна; Уплътнения; Дръжки; Вътрешни тенджери за тенджера под налягане; Вложки и поставки за тенджери под налягане; Таймери за тенджера под налягане; Клапани
sk-SK: Dom a záhrada > Kuchyňa a jedáleň > Nádoby na varenie a pečenie > Príslušenstvo k hrncom > Príslušenstvo pre tlakové a zaváracie hrnce: Rozdeľovače jedla; Tesnenia; Rúčky; Vnútorné hrnce tlakového hrnca; Rošty a podložky do tlakového hrnca; Časovače tlakového hrnca; Ventily
ru: Дом и сад > Кухня и сервировка стола > Кухонная и жаропрочная посуда > Аксессуары для кухонной посуды > Аксессуары для скороварок и автоклавов: Вкладыши для разделения продуктов; Прокладки; Ручки; Внутренние кастрюли для скороварки; Подставки и решетка для скороварок; Таймеры для скороварок; Клапаны
it: Casa e giardino > Cucina e pranzo > Pentolame e tegami da forno > Accessori cucina > Accessori per pentole a pressione: Divisori alimentari; Guarnizioni; Maniglie; Pentole interne per pentole a pressione; Scaffale e sottopentola per pentola a pressione; Temporizzatori per pentole a pressione; Valvole
fr: Maison et jardin > Arts de la table et arts culinaires > Matériel de cuisson et de pâtisserie > Accessoires pour cuisson > Accessoires pour autocuiseurs: Séparateurs de nourriture; Joints; Manches; Cuves intérieures pour autocuiseurs; Supports et dessous-de-plat pour autocuiseurs; Minuteries pour autocuiseurs; Vannes
hu: Otthon és kert > Konyha és étkező > Főzőedények és sütőedények > Főzőedény-kiegészítők > Gyorsfőző- és befőzőkiegészítők: Élelmiszer-elválasztók; Tömítések; Fogantyúk; Kukta belső edények; Kuktaállványok és alátétek; Gyorsfőző-időzítők; Szelepek
sv: Hem och trädgård > Kök och matsal > Verktyg för matlagning och bakning > Matlagningstillbehör > Tillbehör till tryckkokare: Livsmedelsavdelare; Packningar; Användarnamn; Innergrytor för tryckkokare; Galler och underlägg för tryckkokare; Timers för tryckkokare; Ventiler
de: Heim & Garten > Küche & Esszimmer > Kochgeschirr & Backformen > Kochgeschirrzubehör > Schnellkochtopfzubehör: Lebensmitteltrenner; Dichtungen; Griffe; Innentöpfe für Schnellkochtöpfe; Schnellkochtopf-Regal und -Untersetzer; Schnellkochtopf-Timer; Ventile
sl-SI: Dom in vrt > Kuhinja in jedilnica > Posode za kuhanje in peko > Dodatki za posode za kuhanje > Dodatki za ekonom lonce in aparate za konzerviranje: Pregradni razdelilniki za hrano; Tesnila; Ročaji; Notranji lonci za kuhalnike na pritisk; Rešetke in podstavki za lonce na pritisk; Časovniki za ekonom lonce; Ventili
zh-TW: 居家和庭園 > 廚房與餐廳 > 調理烘焙鍋具 > 廚房用具 > 壓力鍋配件: 食物隔板; 墊圈; 手把; 壓力鍋內鍋; 壓力鍋蒸架與腳架; 壓力鍋計時器; 閥門
pl: Dom i ogród > Kuchnia i jadalnia > Garnki i formy do pieczenia > Akcesoria do garnków > Akcesoria do szybkowarów i urządzeń do konserwowania pod ciśnieniem: Przegrody talerzowe; Uszczelki; Uchwyty; Wkłady do szybkowarów; Stojaki i podstawki do szybkowarów; Sterowniki czasowe do szybkowarów; Zawory
ko: 가정/원예 용품 > 주방/식탁 > 조리/제빵 도구 > 취사도구 부대용품 > 압력솥/용기 부대용품: 음식 칸막이; 개스킷; 핸들; 압력솥 내솥; 압력솥 랙 및 받침; 압력솥 타이머; 밸브
tr: Ev ve Bahçe > Mutfak ve Yemek > Ocak ve Fırında Pişirme Gereçleri > Pişirme Gereçleri > Düdüklü Tencere Aksesuarları: Gıda Bölücüler; Contalar; Kollar; Düdüklü Tencere İç Kapları; Düdüklü Tencere Rafları ve Altlıkları; Düdüklü Tencere Zamanlayıcıları; Vanalar
el: Σπίτι & κήπος > Κουζίνα & τραπεζαρία > Σκεύη μαγειρικής & ζαχαροπλαστικής > Αξεσουάρ σκευών μαγειρικής > Αξεσουάρ χυτρών & δοχείων κονσερβοποίησης: Διαχωριστικά φαγητού; Φλάντζες; Λαβές; Εσωτερικά δοχεία χύτρας ταχύτητας; Σχάρες & τρίποδα χύτρας ταχύτητας; Χρονόμετρα χυτρών πίεσης; Βαλβίδες
th: บ้านและสวน > ห้องครัวและการรับประทานอาหาร > อุปกรณ์ทำอาหารและอุปกรณ์อบอาหาร > อุปกรณ์ทำอาหาร > อุปกรณ์หม้อความดันและแคนเนอร์: เครื่องแบ่งอาหาร; ปะเก็น; ที่จับ; หม้อชั้นในสำหรับหม้ออัดแรงดัน; ตะแกรงและที่รองสำหรับหม้ออัดแรงดัน; เครื่องตั้งเวลาหม้ออัดแรงดัน; วาล์ว
pt-PT: Casa e jardim > Cozinha e refeições > Utensílios para cozinhar e fazer bolos > Acessórios de utensílios para cozinhar > Acessórios para panelas de pressão e enlatadores de pressão: Divisórias de alimentos; Juntas; Pegas; Panelas internas para panelas de pressão; Grelhas e bases para panelas de pressão; Temporizadores para panelas de pressão; Válvulas
pt-BR: Casa e jardim > Produtos de cozinha e aparelhos de jantar > Panelas e assadeiras > Acessórios para conjunto de panelas > Acessórios para panela de pressão e conservas: Divisores de alimentos; Junta; Maçanetas; Panelas internas para panela de pressão; Grades e descansos para panela de pressão; Temporizadores para panelas de pressão; Válvulas
da: Hjem og have > Køkken og spisestue > Kogegrej og bageforme > Kogegrej – tilbehør > Trykkoger og trykhenkogning – tilbehør: Madopdelere; Pakninger; Håndtag; Indre gryder til trykkogere; Riste og stativer til trykkogere; Trykkogertimere; Ventiler
zh-CN: 家居与园艺 > 厨房/餐厅 > 炊具/烘焙用具 > 炊具配件 > 高压锅配件: 食物分隔用品; 垫片; 拉手; 压力锅内胆; 压力锅蒸架; 压力锅定时器; 阀
en: Home & Garden > Kitchen & Dining > Cookware & Bakeware > Cookware Accessories > Pressure Cooker & Canner Accessories: Food Dividers; Gaskets; Handles; Pressure Cooker Inner Pots; Pressure Cooker Racks & Trivets; Pressure Cooker Timers; Valves
es: Casa y jardín > Cocina y comedor > Utensilios para cocinar y para hornear > Accesorios para cocinar > Accesorios para ollas a presión: Divisores de alimentos; Juntas; Asas; Recipientes internos para olla a presión; Rejillas y soportes para ollas a presión; Temporizadores de olla a presión; Válvulas
hr-HR: Dom i vrt > Kuhinja i blagovaonica > Posuđe za kuhanje i pečenje > Dodaci za posuđe za kuhanje > Dodaci za ekspres lonce i lonce za kuhanje pod tlakom: Pregrade za hranu; Brtve; Ručke; Unutarnje posude za ekspres lonac; Rešetke i podlošci za ekspres lonce; Tajmeri za ekspres lonce; Ventili
lt-LT: Namai ir sodas > Virtuvė ir valgomasis > Kaitlentės ir orkaitės indai > Kaitlentės indų priedai > Greitpuodžių ir konservų sterilizavimo puodų priedai: Pertvaros maistui; Tarpinės; Rankenos; Greitpuodžių vidiniai puodai; Greitpuodžių laikikliai ir padėklai; Greitpuodžių laikmačiai; Vožtuvai
ja: ホーム・ガーデン > キッチン・ダイニング > 調理器具 > 鍋・フライパン関連用品 > 圧力鍋関連用品: 仕切り; ガスケット; ハンドル; 圧力鍋の内鍋; 圧力鍋ラック・鍋敷き; 圧力鍋タイマー; バルブ
fi: Koti ja puutarha > Keittiö ja ruokailu > Ruuanlaitto- ja leivontatarvikkeet > Ruuanlaittovälineet > Painekeittimen lisätarvikkeet: Ruoan erottimet; Tiivisteet; Kahvat; Painekattilan sisäkattilat; Painekattilan varastohyllyt ja pannunaluset; Painekeittimen ajastimet; Venttiilit